【裁判字號】    92,交抗,734
【裁判日期】    921028
【裁判案由】    違反道路交通管理處罰條例
【裁判全文】
臺灣高等法院交通事件裁定                        九十二年度交抗字第七三四號
    抗  告  人
    即受處分人     甲○○
右抗告人因違反道路交通管理處罰條例案件，不服台灣板橋地方法院中華民國九十二
年五月二十九日裁定（九十二年度交聲字第六四六號；原處分案號：北監自裁字第裁
四０－Ｚ00000000號），提起抗告，本院裁定如左：
    主  文
抗告駁回。
    理  由
一、按汽車行駛高速公路，其車道之使用，於同向三車道路段，大型車應行駛於外側
    車道，為超越同向之前車時得暫時利用中線車道超越前車，禁止行駛或變換車道
    行駛內側車道；又汽車行駛高速公路而不遵管制之規定者，處汽車駕駛人新臺幣
    （以下同）三千元以上六千元以下罰鍰；又有第三十三條之情形者，除依原條款
    處罰鍰外，並予記違規點數一點，為高速公路交通管制規則第八條第一項第二款
    、道路交通管理處罰條例第三十三條第一項、第六十三條第一項第一款所明定。
二、本件原裁定略以：異議人即受處分人甲○○於民國（下同）九十一年十月二十八
    日十二時三十七分，駕駛車牌號碼ＢＲ－一０一號自用一般大客車行經國道三號
    公路南向二四五點七至二四七公里處，因違規行駛中線道之行為，經國道公路警
    察局第七隊警員當場舉發之違規事實，依異議人聲明異議狀之記載，可知確有駕
    駛大貨車行駛於中線道之事實，其有違規之事實應堪認定，警員依法據以掣單舉
    發，應無違誤。異議人雖以高速公路標示牌告知駕駛人「三線道大貨車禁行內側
    車道」表示「三線道大貨車可行駛中線車道」云云置辯，顯無理由。認原處分機
    關依道路交通管理處罰條例第三十三條第一項及第六十三條第一項第一款規定，
    裁處罰鍰三千元並記違規點數一點，核無違誤，量罰亦甚妥適，應予維持核無不
    合，因認本件異議人之聲明異議為無理由，而裁定駁回聲明異議等語。
三、抗告意旨略以：（一）抗告人因有自小客車駕照而得使用自用大貨車駕照，故對
    大貨車種種規定完全不知；（二）交通號誌交通標誌及開放時間一般駕駛人甚難
    明嘹，豈能以法規規定甚明，期待抗告人知悉，為此提起抗告云云。
四、經查，抗告人即受處分人甲○○於前開時、地，違規行駛中線道之行為，經國道
    公路警察局第七隊警員當場舉發，嗣抗告人向處罰機關提出申訴，處罰機關遂函
    復告以本案執勤員警舉發該車是項違規時，已於違規通知單內詳述記明違規經過
    ，即非超車沿途行駛中線車道等情，有公警交字第Ｚ00000000號舉發違
    反道路交通管理事件通知單、公警國七交字第０九一００九三六六號書函各一份
    附卷可稽。再觀諸本件抗告人於聲明異議狀內亦載明：「員警說：你為何行駛在
    中線道？本人回答：我怎麼知道有這項規定」云云，可見抗告人確有駕駛大貨車
    行駛於中線道之事實，其有違規之事實應堪以認定，警員依法據以掣單舉發，應
    無違誤。又汽車行駛高速公路，其車道之使用，於同向三車道路段，大型車應行
    駛於外側車道，為超越同向之前車時得暫時利用中線車道超越前車，禁止行駛或
    變換車道行駛內側車道，高速公路交通管制規則第八條第一項第二款規定甚明，
    亦即表示大型車禁行內側及中線車道，除為超車得暫時行駛中線車道外，原則上
    僅得行駛外側車道，是抗告人以高速公路標示牌告知駕駛人「三線道大貨車禁行
    內側車道」表示「三線道大貨車可行駛中線車道」云云置辯，顯無理由。原裁定
    因認原處分機關依道路交通管理處罰條例第三十三條第一項及第六十三條第一項
    第一款規定，裁處抗告人罰鍰三千元並記違規點數一點，核無違誤，應予維持，
    本件抗告人之聲明異議為無理由，業經原審裁定駁回，經核原裁定認事用法，並
    無不合，抗告人抗告意旨，猶執陳詞指稱其不知法令云云，其抗告核無理由，應
    予駁回。
五、據上論結，應依道路交通案件處理辦法第二十六條，刑事訴訟法第四百十二條，
    裁定如主文。
中      華      民      國    九十二    年      十      月    二十八    日
                              台灣高等法院交通法庭
                                  審判長法  官  陳  正  雄
                                        法  官  許  宗  和
                                        法  官  許  錦  印
右正本證明與原本無異。
不得再抗告。
                                        書記官  楊  妙  恩
中      華      民      國    九十二    年      十      月     三十     日


司法院資訊處製作；財團法人民間司法改革基金會備份。
